臺灣高等法院高雄分院刑事裁定
111年度抗字第198號
抗  告  人  
即受刑人    徐崇家



上列抗告人因洗錢防制法案件撤銷緩刑，不服臺灣屏東地方法院
中華民國111年5月30日裁定(111年度撤緩字第20號)，提起抗告
，本院裁定如下：
    主  文
抗告駁回。
    理  由
一、本件抗告意旨略以：抗告人徐崇家緩刑條件原應於民國110
    年10月21日前向公庫支付新台幣（下同）60萬元，抗告人於
    期限前暫時僅繳納10萬元，因此遭撤銷緩刑之宣告，事實上
    抗告人是受疫情影響之故，導致收入不定，無法如期繳納60
    萬元，並非有意為之，抗告人現已向家人籌得借款50萬元，
    抗告人可於1週內繳清，抗告人並非故意不繳，不構成刑法
    第75條之1所稱「足認原宣告之緩刑難收其預期之效果」云
    云。
二、按緩刑宣告，得斟酌情形，命犯罪行為人向公庫支付一定金
    額；受緩刑之宣告而違反第74條第2項第1款至第8款所定負
    擔情節重大者，足認原宣告之緩刑難收其預期效果，而有執
    行刑罰之必要者，得撤銷其宣告，刑法第74條第2項第8款、
    第75條之1第1項第4款分別定有明文。是刑法第75條之1規定
    係採裁量撤銷主義，立法者仍以違反所定負擔「情節重大」
    「難收其預期效果」、有執行刑罰之「必要」等不確定法律
    概念以及比例原則，賦予法院裁量撤銷緩刑與否之權限，法
    官自應就具體情事妥適審酌受刑人於緩刑期間內違反應遵守
    事項之情節是否重大，是否已難收其預期之效果，而確有執
    行刑罰之必要，此與刑法第75條第1項所定2款要件，有一具
　　備，即毋庸再行審酌其他情狀，應逕予撤銷緩刑之情形不同
    。至於所謂「情節重大」，應係指：受判決人顯有履行負擔
    之可能，而隱匿或處分其財產、故意不履行、無正當事由拒
    絕履行或顯有逃匿之虞等情事而言。而違反負擔之情節是否
    重大，亦應斟酌緩刑期間命應遵守事項之達成與宣告緩刑之
    目的為綜合考量。
三、經查：
  ㈠本件抗告人即受刑人徐崇家前因洗錢防制法等案件，經臺灣
    橋頭地方法院以109年度金重訴字第4號判決判處有期徒刑8
    月，併科罰金新臺幣20萬元，緩刑3年，並應於判決確定之
    日起1年內向公庫支付新臺幣60萬元，於民國110年3月11日
    確定（緩刑期間自110年3月11日至113年3月10日）之事實，
    有上開刑事判決書及臺灣高等法院被告前案紀錄表在卷為憑
    。
　㈡抗告人受前揭緩刑宣告後，經橋頭地檢署檢察官對抗告人之
    戶籍地為執行之通知，先通知抗告人應於110年10月21日到
    案繳納上述應支付公庫之金額，惟抗告人到案時僅繳納公庫
    10萬元之緩刑條件，尚餘50萬元未履行，上開執行通知係於
    110年7月21日由抗告人之受僱人受領（抗告人最後履行期限
    為111年3月11日）；惟抗告人於履行期限屆至後仍未履行上
    開緩刑條件，復經原裁定法院於111年4月21日再以公務電話
    聯繫橋頭地檢署執行書記官確認抗告人後續有無再補繳，經
    橋頭地檢署執行書記官表示：受刑人繳款當日（110年10月2
    1日）他說只有帶10萬，餘額後續會補齊，但嗣後均未繳納
    等語，有橋頭地檢署110年7月19日橋檢信峴110執他附4號檢
    察官通知暨送達證書、繳納附條件緩刑通知單、繳款收據等
    在卷可查，是抗告人確有履行期間屆至仍未遵期完全履行上
    開判決所定負擔之事實，堪以認定。
  ㈢依原判決（橋頭地方法院109年度金重訴字第4號判決）已考
    量受刑人當時之經濟能力、犯後態度及協商合議內容（本件
    係經由抗告人審判外協商之合意）之認定該金額亦非高額，
    正常情形均可負擔，且法院於上述諭知緩刑判決已預留有長
    達1年時間予以準備，橋頭地檢署檢察官執行時亦已在期限
    最初即時提醒受刑人，受刑人顯有相當長之期間準備，其客
    觀上當無不能履行之情形，惟其未提出任何證明釋明文件、
    顯無正當理由卻自111年3月21日迄今仍未向公庫完全支付該
    等金額之負擔，對橋頭地檢署將依法聲請撤銷緩刑知道法律
    之效果於履行期限屆至尚餘50萬元未給付等詳如上述，實難
    認受刑人於緩刑期內仍會依上開判決所定之緩刑條件誠實履
    行。是受刑人已明知應在上述期間履行緩刑負擔與未遵期完
    成之法律效果，猶任意輕忽法院判決內容，顯然無視原判決
    緩刑負擔之拘束力，亦難認有確實履行之真意，實難預期原
    宣告之緩刑將獲有預期效果，故認受刑人違反刑法第74條第
    2項第4款所定負擔之情節已屬重大，且亦無從再預期受刑人
    猶能恪遵相關法令規定，顯見原宣告之緩刑難收其預期效果
    ，而有恢復執行刑罰以維公平正義之必要，是原裁定依聲請
    人（檢察官）依刑法第75條之1第1項第4款之規定聲請撤銷
    受刑人緩刑之宣告，經核並無不合。
  ㈣抗告意旨雖以抗告人已向家人籌得借款50萬元，可於1週內完
    全繳清云云。惟抗告人既未按期完全繳付所應負擔之金額，
    而於履行期間內僅繳付總金額之5分之1（10萬元），嗣經原
    裁定撤銷緩刑之宣告後，始表明願借款完全履行緩刑所附之
    條件，實難認原宣告之緩刑有何「收其預期效果」且「違反
    負擔之情節已屬重大」，故抗告為無理由，應予駁回。 
據上論結，應依刑事訴訟法第412條，裁定如主文。
中　　華　　民　　國　　111 　年　　7 　　月　　20　　日
                  刑事第六庭    審判長法  官  李政庭
 　　　　　　　　　　　　　　　　　　 法  官  王光照
                                      法  官  施柏宏
以上正本證明與原本無異。
不得再抗告。
中　　華　　民　　國　　111 　年　　7 　　月　　20　　日
                                      書記官  黃旭淑